---
title: "TA1 : EDA best of"
output: 
  html_document:
    theme: lumen
    toc: true
    toc_depth: 2
    toc_float: 
      collapsed: false
    df_print: paged
---
<div id="date">TA course: Mar.15.2018,Lai</div>
```{r results="asis",echo=F}
cat("
<style>
.reference {
  color: grey;
  font-size:11px;
}
#temp {
  font-size:25px;
}
#date {
  font-size:9px;
  color: grey;
}

* {
  font-size=15px;
}
h1, h2, h3 {
  color:;
  margin-top:40px;
  margin-bottom: 30px;
  //border-top:1px solid grey;
  padding-top:10px
}
h1 {
  border-bottom : 1px solid grey;
}

h2 {
  padding-bottom : 6px;
  border-bottom : 1px solid   #cccccc
;
}
.r {
  margin-top:15px;
  //font-size:18px;
}
body {
  //border-bottom:10px solid;
}
span.highlight {
  color:  #009900 ;
  background-color: #e6e6e6;
  font-size=55 px;

}

</style>
")
```


## Tips 1 : table()
table() 可用於計算一維向量中的數值個數、也可用於data.frame，甚至是產生二維以上的列連表做類別資料分析。table()後面通常會接<span class="highlight",id="temp">barplot()</span>做長條圖的視覺化。


```{r}
attach(iris)
library(ggplot2)
library(magrittr)
#計算Species各有幾個
table(Species)  
#畫長條圖
table(Species) %>% barplot()

```

做資料篩選時確認個數很有用 
```{r}
#Petal.Length大於5的個數
t1 = table(Petal.Length>5)
#或者巧妙的計算比率
t2 = table(Petal.Length>5)/length(Petal.Length)
t1;t2
```

ps.可用<span class="highlight">names()</span>函數修改table名稱
```{r}
t1 = table(Petal.Length>5)  
t2 = table(Petal.Length>5)
names(t2) = c("bigger","smaller")
par(mfrow=c(1,2))
barplot(t1);barplot(t2)
```

二維列連表範例：2017/8/9的政大員工出缺席表
```{r}
#生產行一一家人
sin_bros = sapply(1:50,function(x){
  paste("行",x,sep="")
})
set.seed(689)
df1 = data.frame(name=sin_bros,
                 late=sample(c("遲到","準時"),50,replace = T),
                 overtime = sample(c("加班","早退","準時打卡"),50,r=T),
                 salary=(salary<-rpois(50,25)*1000),
                 prev_salary = round(salary*0.88+rnorm(50,1000,2000),-2),
                 iq = rpois(50,110),
                 gender=factor(sample(c("M","F"),50,r=T)),
                 hobby = factor(sample(c("cook","read","learn Eng","swim"),50,r=T))
                 )

head(df1);table(df1$late,df1$overtime)
```

補充：table()函數會回傳一個table類別(用<span class="highlight">class()</span>檢查)，可以用<span class="highlight">as.data.frame()</span>將其轉為data.frame，以利後續分析或使用<span class="highlight">ggplot()</span>
```{r}
table(Species) %>% as.data.frame() %>% ggplot(aes(x=Species, y=Freq)) +
  geom_bar(stat="identity")
```

## Tips 2 : which()
which()可以用來篩選觀測值，找出觀測值的index，這步驟很重要一定要會rrr

```{r}
#誰被霸凌
which(df1$salary<22000)

#用length()計算個數
which(df1$salary <22000) %>% length()
```

也可以拿來篩選data.frame(或者使用<span class="highlight">subset()</span> )
```{r rows.print=5}
## 篩選data.frame()
## ps. 篩選結果若要重複使用，可以用變數儲存起來，像是這樣:
## sel = which(df1$salary<22000)
## df1[sel,]
df1[which(df1$salary<22000),]
```

如果要進行複合性的分析，使用邏輯運算子<span class="highlight">&(and)</span>，<span class="highlight">|(或)</span>:

```{r}
which(df1$gender=='F' & df1$iq>120 & df1$salary>22000)  %>% df1[.,]

# 補充潮潮寫法
# df1 %$% which(gender=='F' & iq>1020 & salary>22000) %>% df1[.,]
```

## Tips 3 : aggregate()
透過類別變數將data分組，並計算敘述統計，之後會其它套件可能就不會用了qq

```{r}
aggregate(salary~hobby,mean ,data=df1)
```

## Tips 4 : summary()
計算最重要的幾個敘述統計，一次全包豪爽

```{r}
df1$salary %>% summary()
```

也可以這樣寫，看得懂嗎?
 
```{r}
male = which(df1$gender=="M")
female = which(df1$gender=='F')
df1 %$% summary(salary[male]) - summary(salary[female])
```

## Tips 5 : 散佈圖 plot()
看兩個變數的散佈趨勢
```{r}
par(mfrow=c(1,2))
#薪水與上一份工作的薪水相關嗎
plot(df1$prev_salary,df1$salary,main="prev. salary vs salary")
#薪水與IQ相關嗎
plot(df1$iq,df1$salary,main="IQ vs salary")
```

ggplot2 的分組圖表
(想用ggplot2，就去google "ggplot2"+圖表，就有教學與程式可以抄)
```{r}
ggplot(df1, aes(x=prev_salary, y=salary, color=gender)) +
  geom_point()
```


其實R內建繪圖函數也能辦到，但要注意X與Y的範圍(透過參數<span class="highlight">xlim</span>,<span class="highlight">ylim</span>去調整)，仔細比較一下兩張圖的不同！
```{r}
df1[male,] %$% plot(prev_salary,salary,pch=19,col="blue",
                    xlim=c(min(df1$prev_salary),max(df1$prev_salary)),
                    main="plot() is powerful but ugly")
df1[female,] %$% points(prev_salary,salary,pch=19,col="red")
legend("bottomright",c("male","female"),col=c("blue","red"),pch=19)
```

## Tips 6 : 分配圖: hist()、density()
```{r}
par(mfrow=c(1,2))
#直方圖
df1$salary %>% hist()
#平滑過的分配圖
df1$salary %>% density() %>% plot()
```

