---
title: "TA2 : learning pipe"
author: ""
date: ""
output: 
  html_document:
    theme: lumen
    toc: true
    toc_depth: 2
    toc_float: 
      collapsed: false
    df_print: paged
---
<div id="date">TA course: Mar.22.2018,Lai</div>

```{r results="asis",echo=F}
cat("
<style>
.reference {
  color: grey;
  font-size:11px;
}
#temp {
  font-size:25px;
}
#date {
  font-size:9px;
  color: grey;
}

* {
  font-size=15px;
}
h1, h2, h3 {
  color:;
  margin-top:40px;
  margin-bottom: 30px;
  //border-top:1px solid grey;
  padding-top:10px
}
h1 {
  border-bottom : 1px solid grey;
}

h2 {
  padding-bottom : 6px;
  border-bottom : 1px solid   #cccccc
;
}
.r {
  margin-top:15px;
  //font-size:18px;
}
body {
  //border-bottom:10px solid;
}
span.highlight {
  color:  #009900 ;
  background-color: #e6e6e6;
  font-size=55 px;

}
.hightlight2 {
  color:  #006bb3;
}

</style>
")
```


## What's magrittr ?

>The magrittr (to be pronounced with a sophisticated french accent) is a package with two aims: to decrease development time and to improve readability and maintainability of code. Or even shortr: to make your code smokin' (puff puff)!  
To archive its humble aims, magrittr (remember the accent) provides a new “pipe”-like operator, %>%, with which you may pipe a value forward into an expression or function call; something along the lines of x %>% f, rather than f(x).  
<span class="reference">source : https://cran.r-project.org/web/packages/magrittr/vignettes/magrittr.html</span>

簡單說，pipe operator是一個傳遞數值或物件的方法，它能讓你的程式變得優雅易讀，<span class="highlight2">
但未必會增加運行速度。</span>  
另外，pipe operator也應用於許多重要套件如<span class="highlight">ggplot2</span>、<span class="highlight">dplyr</span>之中，可以說是進階R技巧的一堂必修課。


## Using pipe operator '%>%'

舉例而言，若你想要產生50個$N(\mu＝3,\sigma^2=25)$，將隨機樣本減去平均數，除以標準差後，用<span class="highlight">ks.test()</span>檢定其是否來自自由度為一的卡方分配，比較一下使用%>% 與不使用的程式碼

```{r,warning=F,message=F}
library(magrittr)
### without pipe operator:
set.seed(689)
n = (rnorm(50,3,5)-3)/5
ks.test(n,"pchisq",1)$p.value

### with pipe operator
# subtract(3) 也可寫成 '-'(3)
set.seed(689)
rnorm(50,3,5) %>% subtract(3) %>% divide_by(5) %>% ks.test("pchisq",1) %>% .$p.value
```

是不是清楚多了呢？ pipe operator 可以預防函數大腸包小腸的情形，尤其在一連串的複雜處理中特別有效。


假設妳有一個學生成績的字串，若要計算同學的平均

```{r}
demo = "Amy_73/Tom_44/Alice_63/John_88/Alex_90/Tim_64"

### normally we'll do:
str_list = strsplit(demo,'[/,_]') # split string by '/' or '_' and return list
grade = str_list[[1]][seq(2,length(str_list[[1]]),2)]
mean(as.numeric(grade)) # chnage grade from string to number

### in one line:
mean(as.numeric(strsplit(demo,'[/,_]')[[1]][seq(2,12,2)]))

### with %>%
demo %>% strsplit(.,'[/,_]') %>% .[[1]] %>% .[seq(2,12,2)] %>% 
  as.numeric() %>% mean()
```


## Using pipe operator '%$%'

注意再傳送過程中，可以用.來表示傳送的數值，例如：

```{r}
Orange %>% .[.$Tree==1,3] %>% diff()
```

或者使用 %$%，則會一併把左側物件的名字(name)傳到右側：

```{r}
Orange %$% .[Tree==2,3] %>% diff()
```


也可以與迴圈結合，分組計算差分，簡直潮到出水：
```{r}
Orange %$% for(i in 1:3){
  print( .[Tree==i,3] %>% diff() )
}
```

## Using pipe operator '%T>%'


另一個有趣的運算子是%T>%，他可以將物件傳到右側運算後，不回傳右側的值，在使用繪圖函數時特別有用。舉例而言，使用<span class="highlight">hist()</span> 繪製直方圖時，這個函數會回傳一個"histogram"類別的list，所以下面的code會將原始數據丟失：

```{r}
(temp = rnorm(30) %>% hist())
```
若使用%T>%即可以改善此問題

```{r}
(temp =rnorm(30) %T>% hist() )
```

甚至可以串接使用

```{r}
par(mfrow=c(1,2))
(temp = rnorm(30) %T>% hist(,main="original") %>% 
    '^'(2) %T>% hist(,main="square"))
```

## 東森的話

pipe operator 真的是寫R code的一大利器，不但增加你的寫扣速度，減少行數與不必要的變數宣告，更讓你的扣的又美又優雅。不過切記不要走火入魔，什麼都要pipe一波，請在維持易讀性的前提下使用。

```{r}
#走火入魔
lm1 = data.frame(a<-rnorm(30,2,5),b=a^2) %$%  
  lm(a~(a %>% exp())+b+(a^3 %>% abs()),data=.)

```

## Reference
1. https://cran.r-project.org/web/packages/magrittr/vignettes/magrittr.html
2. https://www.ptt.cc/bbs/R_Language/M.1437452331.A.CD1.html

<br/>
<div id="end"></div>